臺灣板橋地方法院刑事判決　　　　　　 100年度訴字第1900號
公　訴　人　臺灣板橋地方法院檢察署檢察官
被　　　告　王詩偉
選任辯護人　吳磺慶律師
被　　　告　張淵琮
選任辯護人　陳家慶律師
上列被告因違反毒品危害防制條例案件，經檢察官提起公訴（10
0 年度偵字第14078 、16996 號），本院判決如下：
    主  文
張淵琮販賣第二級毒品，處有期徒刑肆年貳月。扣案如附表編號
一至六所示之物沒收銷燬之；如附表編號七所示之第三級毒品愷
他命、編號一所示第二級毒品甲基安非他命之之外包裝袋陸只、
編號七所示第三級毒品愷他命之外包袋捌只、電子秤貳台、帳冊
壹本、記帳單壹張、分裝袋貳包、行動電話壹支（含行動電話門
號0000000000號SIM 卡壹張）及販毒所得新臺幣壹仟元均沒收。
王詩偉無罪。
    事  實
一、張淵琮明知甲基安非他命、亞甲基雙氧甲基安非他命（MDMA
    ，以下代稱之，俗稱搖頭丸）屬毒品危害防制條例第二條第
    二項第二款所定之第二級毒品、愷他命屬同條例第二條第二
    項第三款所定之第三級毒品，不得非法販賣、持有，竟為供
    己施用及圖利販賣第二級毒品甲基安非他命、MDMA及第三級
    毒品愷他命之犯意，於民國一百年五月二十一日上午十時許
    前不詳時間，在不詳地點，向真實姓名年籍不詳之成年人以
    新臺幣（下同）八萬五千元之價格販入第二級毒品甲基安非
    他命一兩、以一萬二千元之價格販入第二級毒品MDMA、以一
    萬二千元之價格販入第三級毒品愷他命，嗣於同年五月二十
    一日上午十時許，以行動電話門號0000000000號與游穎傑所
    使用行動電話門號0000000000號聯繫販售第二級毒品甲基安
    非他命事宜後，游穎傑旋前往新北市○○區○○街127 巷10
    號張淵琮住處，並以一千元之代價向張淵琮購買第二級毒品
    甲基安非他命一小包（驗餘淨重0.1967公克）。嗣於同日十
    五時三十分許，為警在上址查獲張淵琮與游穎傑（其所涉施
    用第二級毒品甲基安非他命，業經本院以100 年度簡字第54
    59號刑事簡易判決判處有期徒刑三月確定），並當場扣得張
    淵琮所有如附表所示之第二級毒品甲基安非他、MDMA、第三
    級毒品愷他命、電子秤二台、現金六萬七千四百元、吸食器
    一組、帳冊一本、記帳單一張、本票六張、分裝袋二包及手
    機四支（含0000000000、0000000000、0000000000、000000
    0000號SIM 卡各一張），及游穎傑所購買之上開第二級毒品
    甲基安非他命一小包（驗餘淨重0.1967公克）。
二、案經新北市政府警察局金山分局報請臺灣板橋地方法院檢察
    署檢察官偵查起訴。
    理  由
一、被告張淵琮部分：
  (一)、被告張淵琮及其辯護人對於本院以下所引用之各項證據之
      證據能力均不爭執，復未於言詞辯論終結前聲明異議，本
      院審酌該等證據作成時之情況，認為適當，依刑事訴訟法
      第一百五十九條之五之規定，自得作為證據，合先敘明。
  (二)、認定犯罪事實之證據及理由：
      被告張淵琮為供己施用及販賣營利之目的而同時販入價格
      約八萬五千元之第二級毒品甲基安非他命、約一萬二千元
      之第二級毒品MDMA及約一萬二千元之第三級毒品愷他命，
      並於前揭時、地以一千元之價格販賣第一級毒品甲基安非
      他命一小包（驗餘淨重0.1967公克）予游穎傑等事實，業
      據被告張淵琮於本院審理時供認不諱，並經證人游穎傑於
      警詢及偵查中證述明確，並有被告張淵琮以門號00000000
      00號行動電話與證人游穎傑所使用門號0000000000號行動
      電話之通聯紀錄一份、自願受搜索同意書二件、新北巿政
      府警察局金山分局搜索扣押筆錄暨扣押物品目錄表二件、
      現場查獲照片六幀等附卷可稽；而警方在被告張淵琮住處
      所扣得其所有之如附表所示之物，經送請交通部民用航空
      局航空醫務中心以氣相層析質譜儀法（GC/MS ）檢驗結果
      ，檢出如附表編號一所示之白色結晶、編號二所示之藍色
      圓形錠劑、編號三所示之綠色圓形錠劑均有第二級毒品甲
      基安非他命成分；編號四所示之橘色圓形錠劑、編號五所
      示之藍色圓形錠劑、編號六所示之黃色圓形錠劑均有第二
      級毒品MDMA成分；編號七所示之白色結晶有第三級毒品愷
      他命成分，此有交通部民用航空局航空醫務中心一百年六
      月二十日航藥鑑字第0000000 、0000000Q號毒品鑑定書二
      紙及該航空醫務中心一百年八月二十六日(100)航醫字第
       0925 號函在卷為憑；另扣得證人游穎傑向被告張淵琮所
      購買之白色透明結晶一包，經送請交通部民用航空局航空
      醫務中心以氣相層析質譜儀法（GC/M S）檢驗結果，亦檢
      出第二級毒品甲基安非他命成分，有該航空醫務中心一百
      年六月二日航藥鑑字第1003083 號毒品鑑定書在卷足證。
      此外，復有被告張淵琮所有供聯繫毒品交易所使用之行動
      電話一支（含行動電話門號0000000000號SIM 卡一張）、
      供販賣毒品所用之電子秤二台、帳冊一本、記帳單一張、
      分裝袋二包及販毒所得現金一千元扣案可資佐證，足認被
      告張淵琮之自白與事實相符，為可採信。本件事證明確，
      被告張淵琮犯行堪以認定。
  (三)、論罪科刑部分：
      按販賣毒品罪，並不以販入之後復行賣出為要件。祇要以
      營利為目的，將毒品販入或賣出，有一於此，仍屬犯罪既
      遂（參照最高法院98年台上字第5541號判決）。查被告張
      淵琮為供己施用及販賣營利之目的而同時販入第二級毒品
      甲基安非他命、第二級毒品MDMA及第三級毒品愷他命，並
      於販入第二級毒品甲基安非他命後將其中約0.1967公克（
      係驗餘淨重）以一千元之代價出售予游穎傑，核其所為，
      係犯毒品危害防制條例第四條第二項之販賣第二級毒品罪
      及同條例第四條第三項之販賣第三級毒品罪（起訴法條原
      係毒品危害防制條例第四條第二項之販賣第二級毒品罪、
      同條例第十一條第五項之持有第三級毒品罪，嗣經公訴人
      就原起訴同條例第十一條第五項之持有第三級毒品罪部分
      ，補正為同條例第四條第三項之販賣第三級毒品罪，並認
      該部分與販賣第二級毒品罪間為想像競合，請以一罪論處
      ，詳本院一百年九月二十七日審判筆錄）。被告張淵琮因
      販賣第二級毒品甲基安非他命、MDMA及第三級毒品愷他命
      而非法持有第二級毒品甲基安非他命、MDMA及非法持有第
      三級毒品愷他命純質淨重二十公克以上（扣案如附表編號
      七所示之第三級毒品愷他命經鑑驗純質淨重共為21.2501
      公克）之低度行為，應分別為其販賣該毒品之高度行為所
      吸收，均不另論罪。又其基於同一販賣營利之目的而同時
      販入第二級毒品甲基安非他命、MDMA及第三級愷他命，係
      一行為同時觸犯販賣第二級毒品罪及販賣第三級毒品罪，
      為想像競合犯，應依刑法第五十五條之規定從一重依販賣
      第二級毒品罪處斷。又其於偵查（詳100 年度偵字第1407
      8 號偵卷第262 頁）及審判中均自白販賣毒品犯行，依毒
      品危害防制條例第十七條第二項之規定，就其所犯本件販
      賣毒品犯行，應減輕其刑。爰審酌被告張淵琮販賣毒品之
      動機在於貪圖不法利益、販售毒品對國民健康及社會治安
      之危害甚深，並兼衡其素行、智識程度、販賣毒品之數量
      暨犯罪後坦承犯行，態度尚稱良好等一切情狀，量處如主
      文第一項所示之刑。
  (四)、沒收部分：
   1、扣案如附表編號一至三所示之甲基安非他命、編號四至六
      所示之MDMA（驗餘淨重均詳如附表所示），均係屬查獲之
      第二級毒品，除檢驗用罄部分外，均應依毒品危害防制條
      例第十八條第一項前段之規定宣告沒收銷燬之。扣案如附
      表編號一所示第二級毒品甲基安非他命六包均係以塑膠袋
      盛裝，該六只塑膠袋之外包裝既係用於包裹毒品，防其裸
      露、潮濕，便於攜帶，可與毒品分離，自係供被告張淵琮
      為本案販賣第二級毒品犯行所用之物；扣案之電子秤二台
      、帳冊一本、記帳單一張、分裝袋二包，均係被告張淵琮
      所有供販賣毒品所用之物；又扣案之插有門號0000000000
      號SIM 卡之行動電話一支，係被告被告張淵琮所有作為販
      賣毒品之聯絡工具，為本案販賣第二級毒品犯行所用之物
      ，是上開物品爰均依毒品危害防制條例第十九條第一項之
      規定併予宣告沒收。
   2、被告張淵琮販賣第二級毒品甲基安非他命予證人游穎傑所
      得之價金為一千元，屬被告張淵琮販賣第二級毒品罪犯罪
      所得之物，應依毒品危害防制條例第十九條第一項之規定
      宣告沒收，又此部分之犯罪所得業已扣案，即應逕自扣案
      現金中沒收該犯罪所得，已無全部或一部不能沒收之情形
      ，自不生「追徵其價額」之問題（最高法院九十九年度第
      五次刑事庭會議決議意旨參照），是主文中即無庸再予諭
      知。至扣案現金六萬七千四百元扣除上開犯罪所得後所剩
      餘之六萬六千四百元，並無證據證明與被告所為本案販賣
      毒品之犯行有所關聯，爰不予宣告沒收。
   3、另按毒品危害防制條例第十八條第一項前段所定應予沒收
      銷燬之毒品，以經查獲之第一、二級毒品為限；另同條例
      第十八條第一項後段則規定查獲之第三、四級毒品，無正
      當理由而擅自持有者，沒入銷燬之。從而，依同條例第十
      八條第一項後段應沒入銷燬之毒品，專指查獲施用或持有
      之第三、四級毒品未達純質淨重二十公克以上而言；倘係
      查獲製造、運輸、販賣、意圖販賣而持有、以非法方法使
      人施用、引誘他人施用、轉讓第三、四級毒品或持有純質
      淨重二十公克以上第三、四級毒品，既屬同條例相關法條
      明文規定處罰之犯罪行為，即非該條項應依行政程序沒入
      銷燬之範圍。又同條例第十九條第一項所定「供犯罪所用
      或因犯罪所得之物」，係指犯第四條至第九條、第十二條
      、第十三條或第十四條第一項、第二項之罪所用或所得之
      物，不包括毒品本身在內，尚不得援引為沒收第三、四級
      毒品之依據。再同條例對於查獲之製造、運輸、販賣、意
      圖販賣而持有、以非法方法使人施用、引誘他人施用、轉
      讓第三、四級毒品及持有純質淨重二十公克以上第三、四
      級毒品之沒收，並無特別規定，如其行為已構成犯罪，則
      該毒品即屬不受法律保護之違禁物，應回歸刑法之適用，
      依刑法第三十八條第一項第一款之規定宣告沒收（最高法
      院96年度臺上字第727 號判決意旨參照）。是以，本案查
      扣如附表編號七所示之第三級毒品愷他命八包（驗餘淨重
      共24.6509 公克；純質淨重共21.2501 公克），均係違禁
      物，應依刑法第三十八條第一項第一款之規定宣告沒收。
      又上開愷他命之外包裝袋八只，係用於包裹毒品，防其裸
      露、潮濕，便於持有、攜帶或係分裝持有毒品之用，為被
      告張淵琮所有供本案販賣毒品犯行所用之物，爰依毒品危
      害防制條例第十九條第一項之規定併予宣告沒收。
   4、至被告張淵琮販售予證人游穎傑之第二級毒品甲基安非他
      命一包，因本案同時查獲證人游穎傑施用第二級毒品甲基
      安非他命，該包第二級毒品甲基安非他命業於證人所犯施
      用毒品案件中經諭知沒收銷燬（參見卷附之本院100 年度
      簡字第5459號刑事簡易判決），此部分爰不予重複諭知沒
      收銷燬之。其餘扣案之本票六張、吸食器一組、手機三支
      （含0000000000、0000000000、0000000000號SIM 卡各一
      張）等物，尚無證據證明與被告所為前揭販賣毒品之犯行
      有所關聯，此部分爰均不予宣告沒收，併此敘明。
二、被告王詩偉部分：
  (一)、公訴意旨略以：被告王詩偉明知MDMA、甲基安非他命係毒
      品危害防制條例第二條所管制之第二級毒品；愷他命係毒
      品危害防制條例第二條所管制之第三級毒品，不得非法持
      有及販賣，竟基於販賣第二級毒品甲基安非他命及MDMA、
      第三級毒品愷他命以營利之犯意，先於不詳時、地，販入
      第二級毒品甲基安非他命及MDMA、第三級毒品愷他命後，
      於一百年五月二十一日凌晨三時五十二分許，以其所持用
      內含門號0000000000號之手機與張淵琮所使用內含門號00
      00000000號之手機聯繫販售甲基安非他命等毒品事宜後，
      即前往張淵琮位於新北市○○區○○街127 巷10號住處內
      ，分別以每兩甲基安非他命八萬五千元之對價，販售六包
      甲基安非他命（含張淵琮分裝後販賣予游穎傑之甲基安非
      他命一包《淨重0.1970公克》，共淨重4.2190公克）；以
      一萬二千元之對價，販售MDMA、甲基安非他命圓形錠劑五
      十四顆；以一萬二千元之對價，販售八包愷他命（共淨重
      24.7670 公克，純質淨重21.2501 公克）予張淵琮。嗣於
      同年六月十五日十七時三十分許，在新北市○○市○○街
      27號2 樓為警查獲，並當場扣得含安非他命殘渣袋一個、
      含海洛因殘渣袋一個、已使用注射針筒二支及分裝袋一包
      。因認被告王詩偉涉犯毒品危害防制條例第四條第二項之
      販賣第二級毒品、同條第三項之販賣第三級毒品罪嫌等語
      。
  (二)、按犯罪事實應依證據認定之，無證據不得認定其犯罪事實
      ；又不能證明被告犯罪或其行為不罰者，應諭知無罪之判
      決，刑事訴訟法第一百五十四條第二項、第三百零一條第
      一項分別定有明文，此即揭櫫刑事訴訟程序係採證據裁判
      主義，易言之，即認定不利被告之事實，須依積極證據，
      苟積極證據不足為不利於被告事實之認定時，自應為有利
      於被告認定，更不必有何有利之證據，最高法院三十年上
      字第八一六號判例意旨參照。次按刑事訴訟法上所謂認定
      犯罪事實之證據，係指足以認定被告確有犯罪行為之積極
      證據而言，該項證據自須適合於被告犯罪事實之認定，始
      得採為斷罪資料。如未能發現相當證據，或證據不足以證
      明，自不能以推測或擬制之方法，以為裁判之基礎。又刑
      事訴訟上證明之資料，無論其為直接或間接證據，均須達
      於通常一般人均不致有所懷疑，而得確信其為真實之程度
      ，始得據為有罪之認定，若其關於被告是否犯罪之證明未
      能達此程度，而有合理性懷疑之存在，致使無法形成有罪
      之確信，根據「罪證有疑，利於被告」之證據法則，即不
      得遽為不利被告之認定，此分別有最高法院二十九年上第
      三一０五號、四十年臺上字第八六號、七十六年臺上字第
      四九八六號判例可資參照。另施用毒品者所稱其向某人買
      受毒品之指證，不得作為有罪判決之唯一證據，仍須調查
      其他必要之證據，以察其是否與事實相符，為法院歷年來
      之見解，良以毒品買受者之指證，其憑信性於通常一般人
      已有所懷疑，尚難確信其為真實，況依毒品危害防制條例
      第十七條之規定，其供出毒品來源而破獲者，復得減輕其
      刑，則其指證之真實性猶有疑慮，是施用毒品者之指證，
      其真實性有待其他必要證據加以補強，茲所謂必要之補強
      證據，固不以證明販賣毒品犯罪構成要件之全部事實為必
      要，但以與施用者之指證具有相當之關聯性為前提，其經
      與施用者之指證綜合判斷，已達於通常一般人均不致有所
      懷疑，而得確信施用者之指證為真實者，始得為有罪之認
      定，此為無罪推定原則之必然推演，最高法院九十三年度
      台上字第六七五０號判決意旨亦足資參照。
  (三)、另按刑事訴訟法第三百零八條規定：「判決書應分別記載
      其裁判之主文與理由；有罪之判決並應記載犯罪事實，且
      得與理由合併記載。」，同法第三百十條第一款規定：「
      有罪之判決書，應於理由內分別情形記載左列事項：一、
      認定犯罪事實所憑之證據及其認定之理由。」，及同法第
      一百五十四條第二項規定：「犯罪事實應依證據認定之，
      無證據不得認定犯罪事實。」揆諸上開規定，刑事判決書
      應記載主文與理由，於有罪判決書方須記載犯罪事實，並
      於理由內記載認定犯罪事實所憑之證據及其認定之理由。
      所謂認定犯罪事實所憑之「證據」，即為該法第一百五十
      四條第二項規定之「應依證據認定之」之「證據」。職是
      ，有罪判決書理由內所記載認定事實所憑之證據，即為經
      嚴格證明之證據，另外涉及僅須自由證明事項，即不限定
      有無證據能力之證據，及彈劾證人信用性可不具證據能力
      之彈劾證據。在無罪判決書內，因檢察官起訴之事實，法
      院審理結果，認為被告之犯罪不能證明，而為無罪之諭知
      ，則被告並無檢察官所起訴之犯罪事實存在，既無刑事訴
      訟法第一百五十四條第二項所規定「應依證據認定之」事
      實存在，因此，判決書僅須記載主文及理由，而理由內記
      載事項，為法院形成主文所由生之心證，其論斷僅要求與
      卷內所存在之證據資料相符，或其論斷與論理法則無違，
      通常均以卷內證據資料彈劾其他證據之不具信用性，無法
      證明檢察官起訴之事實存在，所使用之證據並不以具有證
      據能力之證據為限，是以本件被告王詩偉既經本院認定無
      罪，本判決即不再論述所援引有關證據之證據能力，合先
      敘明。
  (四)、公訴人認被告王詩偉涉犯毒品危害防制條例第四條第二項
      之販賣第二級毒品及同條第三項之販賣第三級毒品罪嫌，
      無非係以被告王詩偉於警詢、偵查中之供述、被告張淵琮
      於警、偵訊中之證述、中華電話通聯資料一份、被告王詩
      偉遭查獲時所扣得之含安非他命殘渣袋一個、含海洛因殘
      渣袋一個、已使用注射針筒二支、分裝袋一包等物、被告
      張淵琮遭查獲所扣得如前揭事實欄所載之扣押物品等資為
      論據。
  (五)、訊據被告王詩偉堅詞否有何販賣第二級毒品甲基安非他命
      、MDMA及第三級毒品愷他命之犯行，辯稱伊因積欠被告張
      淵琮六萬元債務，一百年五月二十一日凌晨至被告張淵琮
      住處外找被告張淵琮是為談六萬元債務問題，伊沒有帶任
      何毒品過去，也沒有向被告張淵琮收取任何金錢等語。經
      查：
   1、查門號0000000000號行動電話係被告王詩偉之女友陳麗雯
      所申辦，於一百年五月二十一日凌晨由被告王詩偉所持用
      ，並於當日三時五十二分、四時二十一分許撥打被告張淵
      琮所使用之門號0000000000號行動電話聯繫被告張淵琮，
      被告王詩偉隨即前往被告張淵琮位於新北市○○區○○街
      127 巷10號住處外找被告張淵琮等情，為被告王詩偉所供
      承，核與被告張淵琮於偵查及本院審理時之證述相符（詳
      100 年度偵字第14078 號偵卷第317 頁、本院一百年九月
      二十七日審判筆錄），復有行動電話門號0000000000號之
      通聯紀錄資料一份（詳100 年度偵字第16996 號第145 頁
      ）在卷可稽，此部分事實堪以認定。
   2、被告張淵琮於警詢、偵查、本院審理時就其向被告王詩偉
      購買甲基安非他命、MDMA及愷他命一節，先後陳述如下：
      (1)一百年五月二十二日警詢時供稱：伊從一百年一月底開
        始向綽號「阿偉」之男子購買過三、四次毒品，都是購
        買第二級毒品安非他命、搖頭丸及第三級毒品愷他命，
        交易地點在頂好超市附近，均以八萬至九萬五千元之價
        格購買毒品等語（詳100 年度偵字第14078 號偵卷第8
        頁）；
      (2)一百年六月七日警詢時供述：伊於農曆年前即開始向阿
        偉購買第二級毒品安非他命及第一級毒品海洛因，因購
        買過太多次了確實日期不記得，一百年五月二十一日凌
        晨二點多向阿偉購買了一兩（37.5公克）的安非他命，
        交易地點在新北市○○區○○街127 巷10號等語（詳同
        上偵卷第169 頁）；
      (3)一百年六月十五日警詢時供稱：伊於一百年一月初經朋
        友介紹認識阿偉，並開始向阿偉購買毒品，購買次數超
        過一、二十次，每次都以八、九萬元價格購買安非他命
        一兩（37.5公克），第一級毒品則以三、四千元價格購
        買0.45公克，一百年三月中旬跟阿偉以一萬五千元價格
        購買1.8 公克的海洛因，交易地點在新北市○○區○○
        街27號後門處，之後伊都只都阿偉買第二級毒品安非他
        命，最後一次係於一百年五月二十一日凌晨二時左右，
        在伊住處跟阿偉買了一公兩的安非他命等語（詳100年
        度偵字第16996 號偵卷第27、28頁）；
      (4)一百年五月二十二日偵訊時證述：扣案搖頭丸是一百年
        五月二十一日凌晨四、五時許，阿偉拿至伊住處以一萬
        二千元賣給伊，愷他命及安非他命是被查獲前一星期向
        阿偉買的，以一萬二千元買愷他命，以一兩八萬五千元
        買安非他命，是阿偉拿到伊家賣給伊的等語（詳100 年
        度偵字第14078 號偵卷第61頁）；
      (5)一百年六月二日證陳：阿偉於一百年五月二十一日凌晨
        一、二點打伊使用之00 00000000 電話，說要找伊，見
        面講，他到達後說有急用，問伊五十顆搖頭丸要不要，
        伊看他有急用就交給阿偉一萬二千元，阿偉就給伊五十
        顆搖頭丸，另五月十二日左右伊以0000000000電話打給
        阿偉，問伊有沒有空，要不要見面，雙方便約在樹林復
        興路頂好超市見面，伊問阿偉有沒有辦法叫到愷他命、
        安非他命，他要伊等他電話，他當天沒有回電，是隔天
        清晨快天亮時，他要伊去同一超市找他，他就交給伊八
        包愷他命、四包安非他命，我付他二萬二千元等語（詳
        同上偵卷第80、81頁）；
      (6)一百年六月十六日偵訊時證述：一百年五月二十一日凌
        晨有與阿偉在伊住處門口碰面，但那天只有講阿偉積欠
        伊九萬三千元債務的事情，當天沒有跟阿偉買安非他命
        、搖頭丸及愷他命，扣案的安非他命、搖頭丸、愷他命
        是前一天在伊住處跟阿偉買的等語（詳同上偵卷第272
        頁）；
      (7)本院審理時證稱：被告王詩偉有積欠伊九萬三千元之債
        務，是過年期間跟他買安非他命的錢，他東西沒給伊，
        而查獲當天有討論到九萬三千元債務如何處理，他說之
        後慢慢還，查獲當天所扣得之甲基安非他命、MDMA 、
        愷他命是查獲當天凌晨三、四點左右在伊住處外跟被告
        王詩偉買的，甲基安非他命一兩八萬元、MDMA伊買五十
        顆，他給五十四顆，價錢是一萬二千元，愷他命是五十
        公克一萬二千元，伊總共向被告王詩偉購買過很多次毒
        品，每次都是以電話聯絡，交易地點除伊住處外，尚有
        被告王詩偉住處附近之頂好超市附近等語（詳本院一百
        年九月二十七日審判筆錄）。
   3、依被告張淵琮上揭證述，固就其曾向被告王詩偉購買過第
      二級毒品甲基安非他命、MDMA及第三級毒愷他命一情指證
      歷歷，惟其於偵查及本院審理時自承被告王詩偉自農曆年
      起即積欠伊九萬三千元之債務，迄今尚未償還等語，顯見
      其與被告王詩偉間已有嫌隙；又參酌被告張淵琮前揭其於
      警、偵訊及本院審理時之指述，無論就其曾向被告王詩偉
      曾購買毒品之時間、次數、所購買毒品之種類（警詢中原
      稱僅購買甲基安非他命、MDMA、愷他命；嗣又稱購買安非
      他命及海洛因）及扣案如附表所示之甲基安非他命、MDMA
      及愷他命究係何時所購買等情，先後證述不一，多有矛盾
      不符，由是益徵其證詞之憑信性尚有疑問，揆諸上開最高
      法院判決意旨，仍須有其他積極證據佐證，始足以使本院
      形成被告有罪之心證。
   4、又如前述，雖被告王詩偉確於一百年五月二十一日三時五
      十二分、四時二十一分許以其女友陳麗雯所申辦之行動電
      話門號0000000000號撥打被告張淵琮所使用之行動電話門
      號0000000000號，並隨即前往被告張淵琮位於新北市○○
      市○○街127 巷10號住處外找被告張淵琮等情，然上開通
      聯紀錄，並無通聯譯文可資勾稽，縱被告與被告張淵琮於
      上揭時間有以前開電話聯繫並見面之情事，亦難遽此即認
      被告王詩偉與被告張淵琮於上揭時、地有交易甲基安非他
      命、MDMA及愷他命之事實。
   5、至被告王詩偉於一百年六月十五日十七時三十分許，在新
      北市○○區○○街27號2 樓為警查獲，並當場扣得含安非
      他命殘渣袋一個、含海洛因殘渣袋一個、已使用注射針筒
      二支、分裝袋一包，惟按含海洛因殘渣袋一個及注射針筒
      二支應與其所涉本案之販賣第二級毒品、第三級毒品犯行
      無涉，而且上開物品及含安非他命殘渣袋與分裝袋一包應
      屬供被告王詩諱施用海洛因及甲基安非他命所使用之物，
      尚難認定係供被告王詩偉本件被訴販賣毒品所用之物，且
      其所涉施用第一級毒品海洛因及第二級毒品甲基安非他命
      犯行部分，業經臺灣板橋地方法院檢察署檢察官聲請本院
      以100 年度毒聲字第703 號裁定應送勒戒處所觀察、勒戒
      ，此有臺灣高等法院被告前案紀錄表、本院100 年度毒聲
      字第703 號刑事裁定在卷可憑。此外，被告王詩偉並未經
      警查獲供販賣毒品之工具，如電子秤、帳冊等物，復查無
      其他證人出面指認被告有販賣甲基安非他命、MDMA或愷他
      命之行為，是本件並無其他積極證據足以佐證被告張淵琮
      之指述與事實相符，自難單憑被告張淵琮片面之指證，遽
      認被告王詩偉有檢察官所訴之販賣第二級毒品甲基安非他
      命、MDMA及第三級毒品愷他命犯行。
  (六)、綜上所述綜，本案被告張淵琮所為前揭證述，不足以認定
      被告王詩偉確有販賣第二級毒品甲基安非他命、MDMA及第
      三級毒品愷他命之犯行，本院依卷內事證及檢察官之舉證
      ，亦不足為被告王詩偉有罪之積極證明，或其闡明之證明
      方法，無從說服本院形成被告有罪之心證，根據「罪證有
      疑，利於被告」之證據法則，應認不能證明被告王詩偉犯
      罪，依法應諭知被告無罪之判決，以示慎斷。
據上論斷，應依刑事訴訟法第二百九十九條第一項前段、第三百
零一條第一項，毒品危害防制條例第四條第二項、第三項、第十
七條第二項、第十八條第一項前段、第十九條第一項，刑法第十
一條前段、第五十五條、第三十八條第一項第一款，判決如主文
。
本案經檢察官劉文瀚到庭執行職務。
中    華    民    國  100     年    11    月    11    日
              刑事第五庭    審判長法  官  李幼妃
                                  法  官  鄭凱文
                                  法  官  劉凱寧
以上正本證明與原本無異
如不服本判決應於送達後10日內向本院提出上訴狀
                                  書記官  周百川
中    華    民    國  100     年    11    月    11    日
附錄本案論罪科刑法條全文
毒品危害防制條例第4條
製造、運輸、販賣第一級毒品者，處死刑或無期徒刑；處無期徒
刑者，得併科新臺幣 2 千萬元以下罰金。
製造、運輸、販賣第二級毒品者，處無期徒刑或 7 年以上有期
徒刑，得併科新臺幣 1 千萬元以下罰金。
製造、運輸、販賣第三級毒品者，處 5 年以上有期徒刑，得併
科新臺幣 7 百萬元以下罰金。
製造、運輸、販賣第四級毒品者，處 3 年以上 10 年以下有期
徒刑，得併科新臺幣 3 百萬元以下罰金。
製造、運輸、販賣專供製造或施用毒品之器具者，處 1 年以上
7 年以下有期徒刑，得併科新臺幣 1 百萬元以下罰金。
前五項之未遂犯罰之。
附表：
┌──┬────────────┬──────────────┐
│編號│扣案物名稱              │數量                        │
├──┼────────────┼──────────────┤
│一、│第二級毒品甲基安非他命（│六包（驗餘淨重共4.0218公克）│
│    │白色結晶）              │                            │
├──┼────────────┼──────────────┤
│二、│第二級毒品甲基安非他命（│五十顆（驗餘淨重共14.2046 公│
│    │藍色圓形錠劑）          │克）                        │
├──┼────────────┼──────────────┤
│三、│第二級毒品甲基安非他命（│一顆（驗餘淨重0.2937公克）  │
│    │綠色圓形錠劑）          │                            │
├──┼────────────┼──────────────┤
│四、│第二級毒品MDMA（橘色圓形│一顆（驗餘淨重0.2073公克）  │
│    │錠劑）                  │                            │
├──┼────────────┼──────────────┤
│五、│第二級毒品MDMA（藍色圓形│一顆（驗餘淨重0.2475公克）  │
│    │錠劑）                  │                            │
├──┼────────────┼──────────────┤
│六、│第二級毒品MDMA（黃色圓形│一顆（驗餘淨重0.2824公克）  │
│    │錠劑）                  │                            │
├──┼────────────┼──────────────┤
│七、│第三級毒品愷他命（白色結│八包（驗餘淨重共24.6509 公克│
│    │晶）                    │，純質淨重共21.2501 公克）  │
└──┴────────────┴──────────────┘